臺灣臺北地方法院交通事件裁定　　　　 100年度交聲字第16號
原處分機關　交通部公路總局臺北區監理所
異　議　人
即受處分人　詹正義
上列異議人即受處分人因違反道路交通管理處罰條例事件，對於
原處分機關交通部公路總局臺北區監理所於98年4月22日所為之
處分（原處分案號：北監自裁字第裁40-Z2A002672號），聲明異
議，本院裁定如下：
    主  文
異議駁回。
    理  由
一、按受處分人不服道路交通管理處罰條例第8條主管機關所為
    之處罰，得於接到裁決書之翌日起20日內，向管轄地方法院
    聲明異議，道路交通管理處罰條例第87條第1項定有明文。
    又依道路交通管理處罰條例第87條規定向管轄法院聲明異議
    之期間，自裁決送達之翌日起算，並得依法扣除在途期間及
    聲請回復原狀；道路交通案件處理辦法第11條規定交通事件
    聲明異議之在途期間扣除，當事人居住於非處罰機關所在之
    鄉、鎮、市（包括縣轄市、省轄市及院轄市）者，但居住於
    受理聲明異議案件法院之管轄區域者，依本標準第2條第2款
    中之「地方法院在途期間」欄所載日數，扣除在途期間；交
    通法庭認聲明異議不合法律上之程式或其異議權已經喪失者
    ，應以裁定駁回之，道路交通管理處罰條例第87條第1項、
    道路交通案件處理辦法第11條、第17條前段及法院訴訟當事
    人在途期間標準第4條第1款第2目分別訂有明文。故受處分
    人若受有裁決而不服，自應於上開規定期間內聲明異議，倘
    受處分人逾期提出，法律上之程式已無從補正，自應依法駁
    回其異議。又處理違反道路交通管理事件，有關文書送達之
    程序，依行政程序法送達之規定；送達由行政機關自行或交
    由郵政機關送達；送達，於應受送達人之住居所、事務所或
    營業所為之；於應送達處所不獲會晤應受送達人時，得將文
    書付與有辨別事理能力之同居人、受雇人或應送達處所之接
    收郵件人員，違反道路交通管理事件統一裁罰基準及處理細
    則第5條、行政程序法第68條第1項、第72條第1項本文、第
    73條第1項亦分別設有明文。
二、本件原處分機關係以異議人即受處分人（下稱受處分人）詹
    正義於民國97年6月10日清晨5時23時許，駕駛車牌號碼4971
    -RH號自用小客車，於行經國道一號南下90.7公里時，因有
    「汽車行駛高速公路速度超過規定最高速限（20公里以上未
    滿40公里）」之違規行為，經國道公路警察局第二警察隊楊
    梅分隊警員依法攔查，並製發公警局交字第Z2A002672 號舉
    發違反道路交通管理事件通知單舉發，嗣受處分人不服舉發
    ，於97年6月25日向原處分機關提出陳述書，原處分機關經
    函請原舉發機關調查後，仍認受處分人有前開違規行為，乃
    於98年4月22日，依道路交通管理處罰條例第33條第1項第1
    款、第63條第1項第1款及違反道路交通管理事件統一裁罰基
    準表之規定，裁處受處分人罰鍰新臺幣6,000元並記違規點
    數1點。
三、異議意旨略以：受處分人於97年6月10日凌晨5時23許，駕駛
    車牌號碼4971-RH號自用小客車，行經國道苗栗段時，見交
    通警員正在取締1輛違規轎車，其基於好奇心，將該車緩慢
    駛近交通警員所在位置，豈知竟莫名奇妙遭警員攔下，執勤
    警員向其出示採證雷達儀器，並指稱其有超速違規，其認為
    警員之取締有誤，故拒絕於舉發違規通知單簽名，爰為此請
    求撤銷原處分。
四、經查：
  (一)受處分人於其聲明異議狀主旨欄雖載明：為不服內政部警政
    署第二警察隊填製公警局交字第Z2A002672號違規單，舉發
    4971-RH號自用小客車超速，請求裁定等語，似欲針對上開
    舉發違規通知單聲明異議，惟經本院以電話向原處分機關即
    交通部公路總局臺北區監理所查詢，該所以100年1月14日北
    監自字第1002001238號函暨覆本院所檢附之公警局交字第Z2
    A002672號舉發違規通知單、受處分人97年6月25日交通違規
    陳述書、內政部警政署國道公路警察局第二警察隊97年7 月
    18日公警二交字第0970271884號書函、97年8月26日公警交
    二字第0970272242號書函、交通部公路總局98年4月22日北
    監自裁字第裁40-Z2A002672號違反道路交通管理事件裁決書
    （附件部分均影本）等資料顯示，應認受處分人係對於原處
    分機關於98年4月22日所為之北監自裁字第裁40-Z2A002672
    號聲明不服，合先敘明。
  (二)次查，本件原處分機關即交通部公路總局臺北區監理所於98
    年4月22日作成上開裁決書及送達證書後，即將之交由郵務
    機關代為送達，而郵務人員於98年4月24日，依上開裁決書
    及送達證書所載受處分人之戶籍地址即新北市坪林區（原臺
    北市坪林鄉）上德村九芎坑3號之4為送達時，改送受處分人
    前於97年6月25日向原處分機關陳報之現居所新北市汐止區
    （原臺北市汐止市，99年12月25日改制，下同）新台五路一
    段21號10樓，因未獲會晤其本人，乃將該裁決書交付與有辨
    別事理能力之受雇人，即受處分人現居所所在之東方大鎮公
    寓大廈（位於新北市汐止區○○○路○段21-35號）管理委
    員會之受雇人以為送達；且受處分人於97年6月28日向交通
    部公路總局臺北區監理所提出交通違規案件陳述書時、99年
    12月15日向交通部公局總局臺北區監理所、內政部警政署國
    道公路警察局第二警察隊申訴時及向本院聲請異議所留通訊
    地址均為新北市汐止區○○○路○段21號10樓等情，此上開
    裁決書送達證書影本1紙、本院依職權調閱之受處分人個人
    基本資料查詢結果1紙、受處分人97年6月28日提出之交通違
    規案件陳述書、受處分人99年12月15日所寄申訴書及受處分
    人向本院提出之民事聲請裁定狀在卷可稽，依首揭說明，應
    認原處分機關業於98年4月24日將上開裁決書合法送達於受
    處分人，則受處分人如對原處分機關所為北監自裁字第裁40
    -Z2A002672號裁決書不服而欲聲明異議，依照前開條文規定
    ，其20日之法定聲明異議期間應自98年4月25日零時起計算
    ，故本件聲明異議期間之末日應係98年5月16日（因受處分
    人非居住於處罰機關交通部公路總局臺北區監理所【設於新
    北市○○區○○路248巷7號】所在之鄉，但居住於受理聲明
    異議案件法院之管轄區域，扣除在途期間2日），因該日為
    星期六，故以休息日（星期六、日）之次日即98年5月18日
    代之，亦即受處分人至遲應於98年5月18日向原處分機關聲
    請異議，惟受處分人遲至100年1月4日始以民事聲請裁定狀
    向本院聲明異議，有民事聲請裁定狀之本院收文章戳可憑，
    顯已逾越異議期間，其聲明異議不合法律上程式，且無從補
    正，應予駁回。
三、據上論斷，依道路交通事件處理辦法第17條前段，裁定如主
    文。
中    華    民    國   100    年    2     月    21    日
                              交通法庭法  官  陳慧萍
以上正本證明與原本無異
如不服本裁定應於送達後5日內向本院提出抗告狀
                                      書記官  黃慧怡
中    華    民    國   100    年    2     月    21    日